【裁判字號】    99,易,1918
【裁判日期】    990820
【裁判案由】    傷害
【裁判全文】
臺灣板橋地方法院刑事判決              99年度易字第1918號
公  訴  人  臺灣板橋地方法院檢察署檢察官
被      告  乙○○
選任辯護人  王福民  律師（法律扶助）
被      告  甲○○
上列被告因傷害案件，經檢察官提起公訴（99年度偵字第11397
號），本院判決如下：
    主  文
乙○○成年人共同故意傷害少年之身體，處拘役伍拾日，如易科
罰金，以新臺幣壹仟元折算壹日。
甲○○成年人共同故意傷害少年之身體，處拘役肆拾日，如易科
罰金，以新臺幣壹仟元折算壹日。
    事  實
一、緣乙○○（成年人）於民國（下同）99年2 月20日12時5 分
    許，在臺北縣三重市○○○街146 號之自助洗衣店內，因使
    用店內洗衣籃之細故，乃與李○○（原姓「丙」，真實姓名
    、年籍詳卷，為兒童及少年福利法第2 條所規定之「少年」
    ）滋生口角爭執，乙○○心有不甘，旋返回臺北縣三重市○
    ○○路131 巷1 號之住處，將此事告知其子甲○○，詎乙○
    ○、甲○○竟共同基於故意傷害少年之犯意聯絡，於同日12
    時13分許，一同至前開自助洗衣店內，且均徒手推拉、毆打
    李○○，致李○○受有頭部外傷、頸部瘀青（0.8 公分x0.7
    公分）、胸壁挫傷（起訴書贅載「眼瞼及眼睛周區之挫傷」
    ，業據公訴人當庭刪除更正）等傷害。
二、案經李○○訴由臺北縣政府警察局三重分局移送臺灣板橋地
    方法院檢察署檢察官偵查起訴。
    理  由
一、按被告以外之人於審判外之陳述，雖不符同法第159 條之1
    至之4 之規定，而經當事人於審判程序同意作為證據，法院
    審酌該言詞陳述或書面陳述作成時之情況，認為適當者，亦
    得為證據，刑事訴訟法第159 條之5 第1 項定有明文。本件
    被告及檢察官於審判程序中就下述證據資料屬傳聞證據，且
    不符刑事訴訟法第159 條之1 至之4 之規定者，均同意作為
    證據，而本院審酌各該證據資料作成時之一切客觀情況，認
    為適當，故得為證據，合先敘明。
二、訊據被告乙○○、甲○○均坦承上開犯行，核與告訴人李○
    ○於警詢、檢察官偵查中所為之指（證）及其所提出之由宏
    仁醫院、臺北縣立醫院開立之診斷證明書各1 紙（見臺灣板
    橋地方法院檢察署99年度偵字第11397 號卷第14頁、第15頁
    ）附卷足憑，而前開犯罪經過，亦經本院勘驗現場錄影光碟
   （ 勘驗結果：「在自助洗衣店內，於12:05:39，B 男向坐在
    椅子上翹二郎腿的A 男要洗衣籃，但遭A 男拒絕，B 男站著
    ，和坐著的A 男有談話狀；12:07:47，B 男離開自助洗衣店
    ，整個過程，A 男都坐椅子上，且無何手部動作。」、「一
    、該處為自助洗衣店，見一名著卡其色長褲，蹺二郎腿之男
    子〈A 男〉，並有其他數名人士。二、12:13:40，一名著卡
    其色連帽外套男子〈B 男〉於畫面右下角出現，迅速走向A
    男，12:13:42起，B 男拉扯A 男領口並將A 男往後推而為壓
    制，12:13:51，B 男出拳打到A 男頭部，A 男旋即出拳回擊
    。三、12:13:50，一名戴白色安全帽之男子〈C 男〉於畫面
    右下角出現，迅速走向A 男，12:13:54，出手毆打A 男，嗣
    與B 男一起拉扯並將A 男往後推而為壓制。四、12:14:07，
    B 男出手毆打A 男。五、12:14:50，B 男、C 男放開A 男，
    12:14:55，B 男丟洗衣籃到桌上－見本院99年8 月10日審判
    筆錄）而確認無訛。
三、從而，本案事證已臻明確，被告乙○○、甲○○之犯行均洵
    堪認定，自應依法論科。
四、核被告乙○○、甲○○所為，均係犯刑法第277 條第1 項之
    傷害罪。又被告乙○○、甲○○就上開犯行，有犯意聯絡及
    行為分擔，應論以共同正犯。查本案被害人李○○為84年12
    月生（見卷附戶籍謄本），於被告乙○○、甲○○故意對其
    為本案犯行時為未滿18歲之少年，被告乙○○、甲○○均係
    成年人，共同故意對未滿18歲之少年犯罪，應均依兒童及少
    年福利法第70條第1 項前段之規定加重其刑。至於被告乙○
    ○之選任辯護人雖以被告乙○○之身體狀況（重聽）、職業
    關係（學歷低只能靠出賣勞力賺取生活費），請求依刑法第
    59條之規定酌減其刑云云；惟按刑法第五十九條之酌量減輕
    其刑，必於犯罪之情狀，在客觀上足以引起一般同情，認為
    即予宣告法定低度刑期，猶嫌過重者，始有其適用（參照最
    高法院51年台上字第899 號判例），是辯護人所指情事，顯
    與刑法第59條之規定不符，自不得依該規定減輕其刑。爰審
    酌被告乙○○僅因使用洗衣籃之細故而與被害人產生口角爭
    執，竟不知自我克制而為身教，反而夥同不思規勸其父之被
    告甲○○，於眾目睽睽之下，共同為本案犯行之犯罪動機、
    目的、手段、對被害人所造成之傷勢及渠等之品行、智識程
    度、犯罪後之態度等一切情狀，各量處如主文所示之刑，並
    均諭知如易科罰金之折算標準，以資懲儆。
據上論斷，應依刑事訴訟法第299 條第1 項前段，刑法第28條、
第277 條第1 項、第41條第1 項前段，兒童及少年福利法第70條
第1 項前段，刑法施行法第1 之1 條第1 項、第2 項前段，判決
如主文。
本案經檢察官丙明絹到庭執行職務。
中    華    民    國    99    年    8     月    20    日
                  刑事第八庭  法  官  陳鴻清
上列正本證明與原本無異。
如不服本判決，應於判決送達後10日內敘明上訴理由，向本院提
出上訴狀 (應附繕本) ，上訴於臺灣高等法院。其未敘述上訴理
由者，應於上訴期間屆滿後20日內向本院補提理由書「切勿逕送
上級法院」。
                              書記官  丙頌棻
中    華    民    國    99    年    8     月    20    日
附錄本案論罪科刑法條全文：
刑法第277 條：
傷害人之身體或健康者，處三年以下有期徒刑、拘役或一千元以
下罰金。
犯前項之罪因而致人於死者，處無期徒刑或七年以上有期徒刑；
致重傷者，處三年以上十年以下有期徒刑。

司法院資訊處製作；財團法人民間司法改革基金會備份。
